# 求助陈版，关于永续债息问题。

提问人：冯硕 1992 时间：2022-04-16 16:14:23
陈版您好，
列报为长期股权投资的被投资单位 2021 年度发行境内人民币永续债为非累积利息支付方式，当年并未公告支付债息，在计算当年长期股权投资损益调整时，非累积利息支付方式永续债债息是否需按发行时间计算利息从净损益中扣除？还是参照非累积优先股，在公告派发债息后，才从当年的债息中扣除？

回答人：chenyiwei
在确定该笔债息后续不再补发的前提下，参照非累积优先股，在公告派发债息后，才从当年的债息中扣除。